【裁判字號】    97,交聲,1690
【裁判日期】    970918
【裁判案由】    違反道路交通管理處罰條例聲明異議
【裁判全文】
臺灣臺北地方法院交通事件裁定        97年度交聲字第1690號
原處分機關  臺北市交通事件裁決所
異  議  人
即受處分人  甲○○
上列異議人即受處分人因違反道路交通管理處罰條例案件，對於
臺北市交通事件裁決所於中華民國97年6月25日所為之處分（原
處分案號：北市裁二字第裁22-Z00000000號），聲明異議，本院
裁定如下：
    主  文
異議駁回。
    理  由
一、按汽車行駛於高速公路、快速公路或設站管制之道路，不遵
    使用限制、禁止、行車管制及管理事項之管制規則而未依規
    定使用路肩者，處汽車駕駛人新臺幣（下同）3000元以上60
    00元以下罰鍰，並予記違規點數一點，道路交通管理處罰條
    例第33條第1項第9款、第63條第1項第1款亦有明定。
二、本件異議人即受處分人甲○○於民國97年1月25日16時20分
    許，駕駛其所有車號為168-CM號營業小客車，行經國道一號
    南下15.9公里至16.1公里處，因有行駛外側路肩之違規行為
    ，經內政部警政署國道公路警察局第一警察隊執勤員警攔停
    並掣單舉發，異議人於舉發通知單上所載應到案日期前向原
    處分機關即臺北市交通事件裁決所提出申訴，經原處分機關
    函請舉發單位調查結果，仍認上開違規事實明確，原處分機
    關則以異議人駕駛之車輛有行駛高速公路違規使用路肩之違
    規事實，依道路交通管理處罰條例第33條第1項第9款、第63
    條第1項第1款規定（裁決書漏引第1項第1款，併予補充），
    裁處異議人罰鍰4000元，並記違規點數一點。
三、聲明異議意旨略以：該路段標示不夠完整，此路段標示調撥
    時段，是在沒有車潮的假日，與常理不符，且伊係以為該時
    段可以行駛路肩，沒有違規的故意云云。
四、經查：
（一）異議人甲○○於聲明異議狀中坦承有於高速公路駕車於前
      揭時、地行駛路肩之行為，故此部分事實足堪認定。
（二）又高速公路路肩依高速公路及快速道路交通管制規則原則
      禁止，例外開放行駛時段、路段均有明確標示，駕駛人自
      有注意遵行之義務。是異議人縱辯稱「我以為可以通行，
      我才開路肩」等語，仍不足以構成免罰事由，異議人確有
      於上開時地違規行駛路肩之事實，其違規行為足堪認定。
五、綜上所述，異議人確有於前揭時、地，在高速公路上駕車而
    行駛於路肩之違規行為，從而原處分機關依道路交通管理處
    罰條例第33條第1項第9款、第63條第1項第1款規定，裁處受
    處分人罰鍰4000元，核無違誤，本件異議為無理由，應予駁
    回。
據上論斷，應依道路交通案件處理辦法第19條，裁定如主文。
中    華    民    國    97    年    9     月    18    日
                              交通法庭法  官  沈君玲
以上正本證明與原本無異
如不服本裁定應於送達後5日內向本院提出抗告狀
                                      書記官  劉麗英
中    華    民    國    97    年    9     月    18    日


司法院資訊處製作；財團法人民間司法改革基金會備份。
